臺灣宜蘭地方法院刑事判決　　　　　　 100年度簡上字第29號
上　訴　人　臺灣宜蘭地方法院檢察署檢察官
上　訴　人　黃耀嵐
即　被　告
上列上訴人因被告毀棄損壞案件，不服本院簡易庭於中華民國
100年4月29日所為100年度簡字第135號第一審判決（聲請簡易判
決處刑案號：100年度偵字第371號），提起上訴，本院管轄第二
審之合議庭判決如下：
    主  文
上訴駁回。
    事  實
一、黃耀嵐與藍素美係鄰居，於民國99年12月21日下午3時45分
    許，在宜蘭縣羅東鎮○○街71號前，因藍素美挪動車牌號碼
    JJ2-187號重型機車時，機車倒下致黃耀嵐所停放之車牌號
    碼1021-PH號自用小客車後保險桿損傷，雙方因而發生爭吵
    ，黃耀嵐竟基於毀壞之犯意，以腳踹藍素美所管領之車牌號
    碼JJ2－187號重型機車右側，致使該機車左倒後，機車之左
    後視鏡、右方煞車損壞及右後邊蓋破裂，足以生損害於藍素
    美。
二、案經藍素美訴請宜蘭縣政府警察局羅東分局報請臺灣宜蘭地
    方法院檢察署檢察官偵查後聲請簡易判決處刑。
    理  由
一、訊據被告黃耀嵐於本院審理中，固坦承前開時、地，告訴人
    藍素美之機車挪動時，因機車倒下致其所停放之車牌號碼
    1021-PH號自用小客車後保險桿損傷，因而與告訴人發生爭
    執等情不諱，惟矢口否認有故意毀損犯行，並辯稱：告訴人
    先弄壞伊的車子，伊跟告訴人說理賠的事情，告訴人說沒有
    錢，當時在告訴人家圍牆邊講話的時候，伊覺得不服跟告訴
    人吵起來，雙方火氣都很大，當時美容院有客人染頭髮的時
    間到了，伊一轉身要回美容院時，右大腿就撞倒了告訴人的
    機車，機車是從左方倒下，後照鏡就撞壞了，伊有跟告訴人
    說伊有客人，會賠給她，結果告訴人就報警，伊是不小心弄
    倒告訴人的車，不是故意的云云。經查：
  (一)於99年12月21日下午3時45分許，在宜蘭縣羅東鎮○○街71
    號前，因告訴人挪動車牌號碼JJ2-187號重型機車時，機車
    倒下致被告停放該處之車牌號碼1021-PH號自用小客車後保
    險桿損傷，雙方因而發生爭吵等情，此為被告自承在卷，並
    據告訴人警、偵訊中證述在卷。
  (二)於雙方爭吵過程中，被告以腳踹告訴人之機車，致告訴人之
    機車左側倒地後，機車之左後視鏡、右方煞車損壞及右後邊
    蓋破裂等情，業據告訴人於警、偵訊中證述在卷，並有現場
    及車損照片8幀（警羅偵字第1003000276號卷第4至7頁）、
    告訴人所提機車毀損照片5幀及修理收據為證（100年度偵字
    第371號卷第42至45頁）。從告訴人機車右後邊蓋破裂情形
    判斷，以機車自身之重量，若非遭受外力強烈撞擊，豈有導
    致機車外殼破損及傾倒在地之現象，參酌告訴人證述當日案
    發情節，顯然被告於爭吵過程中，因氣憤而以腳踹機車右側
    ，致使機車左側倒地等情無訛。
  (三)縱上所述，本件事證明確，被告前開辯解要屬卸責之詞，不
    足採信，其犯行堪以認定，應依法論科。
二、核被告所為，係犯刑法第354條毀損罪。原審認本件事證明
    確，據以論罪科刑，審酌本件案發之源由，被告犯罪之動機
    、目的、手段、犯罪所生之損害，與犯罪後未與告訴人達成
    和解等一切情狀，量處拘役10日，如易科罰金，以新台幣
    1,000元折算1日，經核其認事用法均無違誤，量刑亦屬妥適
    ，公訴人與被告之上訴均無理由，應予駁回。
據上論斷，應依刑事訴訟法第455條之1第3項、第368條，判決如
主文。
本案經檢察官周建興到庭執行職務
中    華    民    國   100    年    10    月    13    日
                  刑事第五庭審判長法  官  林楨森
                                  法  官  陳雪玉
                                  法  官  辜漢忠
以上正本證明與原本無異。
不得上訴。
                                  書記官  林詩綺
中    華    民    國   100    年    10    月    14    日
附錄本案論罪科刑法條：
刑法第354條
毀棄、損壞前二條以外之他人之物或致令不堪用，足以生損害於
公眾或他人者，處2年以下有期徒刑、拘役或5百元以下罰金。